【裁判字號】    98,訴,1539
【裁判日期】    980606
【裁判案由】    毒品危害防制條例
【裁判全文】
臺灣板橋地方法院刑事判決              98年度訴字第1539號
公  訴  人  臺灣板橋地方法院檢察署檢察官
被      告  甲○○
                    （現在臺灣桃園女子監獄執行中）
上列被告因違反毒品危害防制條例案件，經檢察官提起公訴（98
年度毒偵字第2095號），本院依簡式審判程序審理後，判決如下
：
    主    文
甲○○施用第一級毒品，累犯，處有期徒刑壹年。扣案第一級毒
品海洛因合計驗餘淨重點陸貳零肆公克，沒收銷燬之；包裹上
開第一級毒品海洛因之包裝袋貳個及玻璃球吸食器壹組，均沒收
之。
    事    實
一、甲○○前因施用毒品案件，經臺灣士林地方法院以87年度毒
    聲字第622 號裁定送觀察、勒戒，經觀察、勒戒後，因認無
    繼續施用毒品之傾向，於民國87年10月9 日執行完畢釋放出
    臺灣士林看守所附設勒戒所，並由臺灣士林地方法院檢察署
    檢察官以87年度偵字第8638號為不起訴處分確定，惟其於前
    開觀察、勒戒執行完畢釋放後5 年內，復因施用第二級毒品
    ，經臺灣士林地方法院以88年度易字第1014號判決判處有期
    徒刑6 月，如易科罰金，以銀元300 元折算1 日確定，於89
    年12月2 日易科罰金執行完畢（於本案尚不構成累犯）。嗣
    其復因持有第二級毒品案件，經本院以94年度簡字第990 號
    判決判處有期徒刑4 月，如易科罰金，以銀元300 元折算1
    日確定，而於94年9 月9 日易科罰金執行完畢；另因施用第
    一級、第二級毒品案件，經本院以94年度訴字第1477號判決
    分別判處有期徒刑7 月、7 月，並由臺灣高等法院以95年度
    上訴字第1253號判決上訴駁回確定後，復由同院以96年度聲
    減字第2716號裁定均減為有期徒刑3 月15日，如易科罰金，
    以銀元300 元折算1 日，並定其應執行有期徒刑6 月，如易
    科罰金，以銀元300 元折算1 日確定，甫於96年10月29日易
    科罰金執行完畢（於本案均構成累犯）。
二、詎甲○○仍不知悔改，基於併同施用第一級、第二級毒品之
    犯意，於98年3 月8 日下午某時許，在臺北縣三重市○○路
    上之統聯客運站女廁內，以將第一級毒品海洛因及第二級毒
    品甲基安非他命一起放置在玻璃球吸食器內，再點火燒烤吸
    食煙霧之方式，同時施用海洛因、甲基安非他命1 次。嗣因
    甲○○另有違反毒品危害防制條例案件經發布通緝中，於翌
    日（即9 日）下午5 時許，為警在臺北縣三重市○○路○ 段
    236 號前查獲逮捕，當場扣得其所有之玻璃球吸食器1 組，
    並旋在不知情潘秋玉之隨身皮包內查扣甲○○所有之海洛因
    2 包（原合計淨重3.6210公克、合計驗餘淨重3.6204公克；
    至潘秋玉涉犯持有第一級毒品罪嫌部分，業經臺灣板橋地方
    法院檢察署檢察官以98年度偵字第8069號為不起訴處分確定
    ）。
三、案經臺北縣政府警察局三重分局移請臺灣板橋地方法院檢察
    署檢察官偵查後提起公訴。
    理    由
一、本案被告甲○○所犯均係死刑、無期徒刑、最輕本刑為3 年
    以上有期徒刑以外之罪，其於準備程序中就被訴事實皆為有
    罪之陳述，經本院告知簡式審判程序之旨，並聽取公訴人、
    被告之意見後，經合議庭裁定由受命法官獨任進行簡式審判
    程序審理，合先敘明。
二、上揭犯罪事實，業據被告甲○○於檢察官訊問及本院審理時
    ，均坦承不諱，並有搜索扣押筆錄暨扣押物品目錄表及扣案
    物照片附卷可稽，而其為警查獲後，經採集尿液送台灣檢驗
    科技股份有限公司囑託鑑定結果，確呈嗎啡（按海洛因經施
    用進入人體後，係水解還原成嗎啡，再代謝排出體外，業據
    行政院衛生署藥物食品檢驗局以73藥檢壹字第030221號函文
    說明綦詳，而為本院辦理施用第一級毒品案件職務上所已知
    ）及甲基安非他命之陽性反應，有該公司98年3 月30日濫用
    藥物檢驗報告1 份在卷可稽；另同日為警查扣之米灰色粉塊
    2 包，經送交通部民用航空局航空醫務中心鑑驗，原合計淨
    重3.6210公克、合計驗餘淨重3.6204公克，檢出海洛因成分
    ，亦有該中心98年3 月23日航藥鑑字第0981389 號毒品鑑定
    書1 件在卷可憑，均足以佐證被告自白與事實相符，堪以採
    信。再被告前因施用毒品案件，經臺灣士林地方法院以87年
    度毒聲字第622 號裁定送觀察、勒戒，經觀察、勒戒後，因
    認無繼續施用毒品之傾向，於87年10月9 日執行完畢釋放出
    臺灣士林看守所附設勒戒所，並由臺灣士林地方法院檢察署
    檢察官以87年度偵字第8638號為不起訴處分確定，惟其於前
    開觀察、勒戒執行完畢釋放後5 年內，復因施用第二級毒品
    ，經臺灣士林地方法院以88年度易字第1014號判決判處有期
    徒刑6 月，如易科罰金，以銀元300 元折算1 日確定等情，
    有臺灣高等法院被告前案紀錄表1 份附卷可稽，足徵被告係
    於觀察、勒戒執行完畢釋放後5 年內，復有施用第二級毒品
    犯行經法院判處罪刑後，進而再為本案併同施用第一級、第
    二級毒品之事證明確，已非毒品危害防制條例第20、23條所
    定之「初犯」或「5 年後再犯」情形（最高法院95年度第7
    次刑事庭會議紀錄參照），自應依法論科。
三、核被告甲○○所為，係犯毒品危害防制條例第10條第1 項、
    第2 項之施用第一級、第二級毒品罪。被告為施用海洛因、
    甲基安非他命而持有海洛因、甲基安非他命之低度行為，各
    為其施用第一級、第二級毒品之高度行為所吸收，均不另論
    罪。查被告前因持有第二級毒品案件，經本院以94年度簡字
    第990 號判決判處有期徒刑4 月，如易科罰金，以銀元300
    元折算1日 確定，而於94年9 月9 日易科罰金執行完畢；另
    因施用第一級、第二級毒品案件，經本院以94年度訴字第14
    77號判決分別判處有期徒刑7 月、7 月，並由臺灣高等法院
    以95年度上訴字第1253號判決上訴駁回確定後，復由同院以
    96年度聲減字第2716號裁定均減為有期徒刑3 月15日，如易
    科罰金，以銀元300 元折算1 日，並定其應執行有期徒刑6
    月，如易科罰金，以銀元300 元折算1 日確定，甫於96年10
    月29日易科罰金執行完畢，此有上開臺灣高等法院被告前案
    紀錄表在卷足徵，其於有期徒刑執行完畢5 年內故意再犯本
    案有期徒刑以上之前開二罪，依刑法第47條第1 項規定皆成
    立累犯，並均應加重其刑。又被告於98年3 月8 日係以同一
    點火燒烤吸食煙霧行為違犯上揭施用第一級、第二級毒品罪
    名，故被告所為係屬想像競合犯，應從一重之施用第一級毒
    品罪處斷。爰審酌被告前已有因施用第一級、第二級毒品經
    法院判處刑罰之前科紀錄，竟仍不思尋求正當之身心發展，
    再併同施用足以導致精神障礙、性格異常，甚至造成生命危
    險之海洛因、甲基安非他命，戕害一己之身心健康，對社會
    治安可能之危害程度非微，惟其於犯後尚知坦認犯行等一切
    情狀，量處如主文所示之刑，以資懲儆。末查，扣案海洛因
    合計驗餘淨重3.6204公克，係屬查獲之第一級毒品，應依毒
    品危害防制條例第18條第1 項前段規定，諭知沒收銷燬之（
    因檢驗需要而經取用滅失之部分，則不再宣告沒收銷燬）；
    扣案包裹上開海洛因之包裝袋2 個，係用於防止毒品裸露、
    潮濕，便於攜帶施用，與扣案玻璃球吸食器1 組，均係被告
    所有供其為前揭犯行所用之物，業據被告陳明在卷，爰依刑
    法第38條第1 項第2 款規定，皆併予宣告沒收之。
據上論斷，應依刑事訴訟法第273 條之1 第1 項、第299 條第1
項前段，毒品危害防制條例第10條、第18條第1 項前段，刑法第
11條前段、第47條第1 項、第55條、第38條第1 項第2 款，判決
如主文。
本案經檢察官陳豐年到庭執行職務。
中    華    民    國    98    年    6     月    6     日
                  刑事第十八庭  法  官  張 兆 光
上列正本證明與原本無異。
如不服本判決，應於判決送達後10日內敘明上訴理由，向本院提
出上訴狀 (應附繕本) ，上訴於臺灣高等法院。其未敘述上訴理
由者，應於上訴期間屆滿後20日內向本院補提理由書「切勿逕送
上級法院」。
                                書記官  曹 秋 冬
中    華    民    國    98    年    6     月    6     日
附錄本案論罪科刑法條：
毒品危害防制條例第10條
施用第一級毒品者，處6 月以上5 年以下有期徒刑。
施用第二級毒品者，處3 年以下有期徒刑。


司法院資訊處製作；財團法人民間司法改革基金會備份。
